臺灣高雄地方法院民事裁定              100年度聲字第168號
聲  請  人  張桓魁
相  對  人  高雄縣大寮鄉農會
法定代理人  黃景福
上列當事人間聲請停止執行事件，本院裁定如下：
    主  文
聲請人供擔保新臺幣參佰萬元後，本院九十九年度司執字第八七
二七六號執行事件之強制執行程序中，就坐落於高雄縣大寮鄉○
○段818 、819 、820 、829 、830 、831 、836 地號土地上之
82建號未保存登記建物（門牌號碼為高雄縣大寮鄉○○路145 之
8 號）之強制執行程序，於本院一百年審訴字第一四三七號第三
人異議之訴事件判決確定前，應暫予停止。
    理 由
一、按有回復原狀之聲請，或提起再審或異議之訴，或對於和解
    為繼續審判之請求，或提起宣告調解無效之訴，撤銷調解之
    訴，或對於法院依強制執行法第4 條第1 項第5 款之裁定提
    起抗告時，法院因必要情形或依聲請定相當並確實擔保，得
    為停止強制執行之裁定，強制執行法第18條第2 項定有明文
    。又法院裁定准許停止強制執行所定之擔保金，係備供債權
    人因停止執行所受損害之賠償，其數額應依標的物停止執行
    後，債權人未能即時受償或利用該標的物所受之損害額，或
    其因另供擔保強制執行所受之損害額定之，非以標的物之價
    值或其債權額為依據，為最高法院91年度臺抗字第429 號裁
    定揭櫫明確。
二、本件聲請人以其業向本院提起第三人異議之訴為由，聲請裁
    定停止本院99年度司執字第87276 號清償債務事件之強制執
    行，經本院調取該執行卷宗及99年度審訴字第2393號、100
    年審訴字第1437號第三人異議之訴之卷宗審究後，認為聲請
    人之聲請為有理由，應予准許。又本件聲請人主張坐落於高
    雄縣大寮鄉○○段819 、818 、820 、829 、830 、831 及
    836 地號土地上之82建號未保存登記建物即門牌號碼為高雄
    縣大寮鄉○○路145 之8 號房屋（下稱系爭建物）業經其於
    本院96年度執字第85552 號拍賣程序中得標取得所有權，相
    對人聲請併付拍賣有損其權利，故聲請停止該部分執行程序
    等語在卷，然系爭建物係坐落於同段819 、818 、820 、
    829 、830 、831 、836 地號土地上，如與基地及建物各由
    不同人拍定，將使法律關係趨於複雜，影響應買人投標意願
    ，致債權人之債權難受滿足，則本件聲請停止執行系爭建物
    ，相對人未能即時受償可能遭受損害之計算基準，應以上開
    合併拍賣之標的價額與相對人聲請強制執行之債權額比較決
    定。又查，相對人聲請強制執行之債權額為新臺幣（下同）
    20,000,000元，低於上開合併拍賣標的之土地鑑定價格
    75,948,000元，故本件聲請人聲請停止強制執行，相對人無
    法即時拍賣執行標的之損害額應以債權額20,000,000元為酌
    定標準，再參酌本案所需訴訟期間約需3 年，以法定週年利
    率5%計算，相對人可能遭受之損害應為3,000,000 元（計算
    式：20,000,000元×5%×3 年＝3,000 ,000元），爰酌定為
    本件之擔保金額。
三、依強制執行法第18條第2項，裁定如主文。
中    華    民    國  100     年    12    月    21    日
                  民事第一庭法  官  管安露
正本係照原本作成。
如對本裁定抗告須於裁定送達後10日內向本院提出抗告狀，並繳
納裁判費新台幣1,000元。
中    華    民    國   100    年    12    月    23    日
                                書記官  顏妙芳